臺灣臺東地方法院刑事判決
111年度原金訴字第3號
公  訴  人  臺灣臺東地方檢察署檢察官
被      告  林逸生




指定辯護人  本院公設辯護人丁經岳  
上列被告因違反洗錢防制法等案件，經檢察官提起公訴（110年
度偵字第1734號）後，於本院準備程序進行中，被告先就被訴事
實為有罪之陳述，經檢察官聲請改依協商程序而為判決，本院裁
定改行協商程序，判決如下：
    主  文
林逸生幫助犯洗錢罪，累犯，處有期徒刑參月，併科罰金新臺幣
壹仟元，罰金如易服勞役，以新臺幣壹仟元折算壹日。
    事實及理由
一、本件犯罪事實及證據，除將檢察官起訴書附表編號1之FB暱
    稱欄原記載「Justin Andsrson」，更正為「Justin Anders
    on」；證據部分應補充「被告林逸生於本院民國111年3月3
    日準備、協商程序時之自白（本院卷第69至70頁、第73頁、
    第89頁）」外，其餘均引用之（如附件）。
二、本件經檢察官與被告於審判外達成協商之合意，且被告已認
    罪，其合意內容如主文所示。經查，上開協商合意並無刑事
    訴訟法第455條之4第1項所列情形之一，檢察官既聲請改依
    協商程序而為判決，本院爰不經言詞辯論，於協商合意範圍
    內為協商判決。
三、應適用之法條：刑事訴訟法第455條之2第1項、第455條之4
    第2項、第455條之8、第454條第2項，洗錢防制法第14條第1
    項、第16條第2項，刑法第11條、第30條第1項前段、第2項
    、第339條第1項、第55條、第42條第3項前段，刑法施行法
    第1條之1第1項。
四、附記事項
(一)被告向另案被告張閔鈞所商借中國信託銀行帳號0000000000
    00號帳戶（下稱本案帳戶）之提款卡及密碼後，再將該帳戶
    之提款卡及密碼提供給詐欺集團作為提款、轉帳及匯款之用
    ，以此方式幫助詐欺犯罪者分別詐騙告訴人蘇泰源、李柏賢
    、李宇翔交付財物得逞及掩飾詐欺所得之來源，係以1個行
    為幫助3次詐欺取財及幫助3次洗錢犯行，為想像競合犯，應
    依刑法第55條之規定，從一重之幫助洗錢罪處斷。
(二)被告前於104年間因不能安全駕駛案件，經臺灣臺中地方法
    院以104年度審原交簡字第20號判決判處有期徒刑2月，提起
    上訴後，經臺灣臺中地方法院以105年度原交簡上字第1號判
    決原判決撤銷改判有期徒刑3月確定，於105年9月7日易科罰
    金執行完畢等情，有臺灣高等法院被告前案紀錄表在卷可憑
    （本院卷第15至41頁），其於該徒刑執行完畢後，5年以內
    故意再犯本件有期徒刑以上之罪，為累犯，且本件並無司法
    院大法官釋字第775號解釋所示罪刑不相當之情形，爰依刑
    法第47條第1項規定，加重其刑。
(三)被告係幫助犯，爰依刑法第30條第2項之規定，按正犯之刑
    減輕之。又被告於審判中自白犯罪，爰依洗錢防制法第16條
    第2項規定，減輕其刑，並與前開累犯部分，依刑法第70條
    及第71條規定，先加後遞減之。從而，本院認檢察官與被告
    協商之結果適用洗錢防制法第14條第1項之法定刑度及上開
    減輕其刑之規定均無不當。
(四)沒收部分
　1.按犯洗錢防制法第14條之罪，其所移轉、變更、掩飾、隱匿
    、收受、取得、持有、使用之財物或財產上利益，沒收之，
    洗錢防制法第18條第1項前段固有明文，而其立法理由係為
    沒收洗錢行為標的之財物或財產上利益，惟該條文並未規定
    「不論屬於犯罪行為人與否」均沒收之，自仍以屬於犯罪行
    為人者為限，始應予以沒收。經查，被告並未親自轉帳提領
    告訴人3人匯入本案帳戶內之款項，且無證據證明被告實際
    管領、處分該等款項，自無從依上開規定宣告沒收。
  2.本案帳戶雖係被告供本案犯行所用之物，然被告堅稱該帳戶
    為其向另案被告張閔鈞借得之物（本院卷第70至71頁），亦
    查無證據證明為被告所有之物或具事實上處分權，況本案帳
    戶業經通報為警示帳戶而凍結往來，已無法再供犯罪使用，
    欠缺刑法上沒收之重要性，爰不予宣告沒收。
五、本判決除有刑事訴訟法第455條之4第1項第1款、第2款、第4
    款、第6款、第7款所定情形之一，或違反同條第2項之規定
    者外，檢察官與被告均不得上訴。
六、如有前項得上訴之情形，得自收受判決送達之日起20日內，
    向本院提出上訴書狀，上訴於第二審法院。
本案經檢察官邱亦麟提起公訴，檢察官洪清秀到庭執行職務。
中　　華　　民　　國　　111 　年　　3 　　月　　18　　日
                  刑事第二庭  法　官  姚亞儒
以上正本證明與原本無異。
本判決不得上訴。但有刑事訴訟法第455條之4第1項第1款、第2
款、第4款、第6款、第7款所定情形，或協商判決違反同條第2項
之規定者，如不服本判決，應於收受送達後20日內向本院提出上
訴書狀，並應敘述具體理由；其未敘述上訴理由者，應於上訴期
間屆滿後20日內向本院補提理由書（均須按他造當事人之人數附
繕本）。「切勿逕送上級法院」。告訴人對於本判決如有不服，
請書具不服之理由狀，請求檢察官上訴，其上訴期間之計算係以
檢察官收受判決正本之日期為準。　　　
　　　　　　　　　　　　　　  書記官  楊姿敏
中　　華　　民　　國　　111 　年　　3 　　月　　21　　日
附錄本案論罪科刑法條
中華民國刑法第30條
幫助他人實行犯罪行為者，為幫助犯。雖他人不知幫助之情者，
亦同。
幫助犯之處罰，得按正犯之刑減輕之。
中華民國刑法第339條
意圖為自己或第三人不法之所有，以詐術使人將本人或第三人之
物交付者，處5年以下有期徒刑、拘役或科或併科50萬元以下罰
金。
以前項方法得財產上不法之利益或使第三人得之者，亦同。
前二項之未遂犯罰之。
洗錢防制法第14條
有第二條各款所列洗錢行為者，處7年以下有期徒刑，併科新臺
幣5百萬元以下罰金。
前項之未遂犯罰之。
前二項情形，不得科以超過其特定犯罪所定最重本刑之刑。
附件：
臺灣臺東地方檢察署檢察官起訴書
                                     110年度偵字第1734號
　　被　　　告　林逸生　男　29歲（民國00年00月00日生）
　　　　　　　　　　　　住臺中市○區○○路0000巷00號
　　　　　　　　　　　　(另案於法務部矯正署岩灣技能訓練                         所執行中)
　　　　　　　　　　　　國民身分證統一編號：Z000000000號
上列被告因違反洗錢防制法等案件，業經偵查終結，認應提起公
訴，茲將犯罪事實及證據並所犯法條分敘如下：
　　　　犯罪事實
一、林逸生明知國內社會上層出不窮之詐欺集團或不法份子為掩飾
    其不法行徑，避免執法人員之追究及處罰，經常利用他人之存
    款帳戶、提款卡、密碼轉帳等方式掩人耳目，俾獲取不法利益
    並逃避執法人員之追查，且依其社會經驗，應有相當之智識
    程度可預見將自己所有存款帳戶存摺、提款卡連同密碼，提供
    予他人使用，常與遂行財產犯罪所需有密切關連，有被犯罪集
    團利用作為詐財轉帳匯款等犯罪工具之虞，竟基於掩飾特定
    犯罪所得之去向及詐欺取財之不確定故意，於民國106年8月1
    2日某時，在臺中市逢甲夜市附近某日租套房，向張閔鈞(所
    涉詐欺部分，業經臺灣臺南地方法院以107年度金簡字第29
    號判決有期徒刑6月)商借中國信託銀行帳號000000000000號
    帳戶(下稱中國信託銀行帳戶)之提款卡及密碼，再將前開中
    國信託銀行帳戶提款卡及密碼交付所屬詐欺集團，該詐欺集
    團成員即於如附表所示時間，在如附表所示臉書社團等網頁
    裡，以如附表所示暱稱貼文販售如附表之物品，使蘇泰源、
    李柏賢、李宇翔等人瀏覽後陷於錯誤，以如附表所示方式轉
    帳至上開中國信託銀行之帳戶擬購買商品，旋遭提領一空。
    嗣因蘇泰源、李柏賢、李宇翔嗣後未收到網路購買之物品，
    方知受騙。
三、案經蘇泰源、李柏賢、李宇翔訴由新竹市警察局移送臺灣新
    北地方檢察署陳請臺灣高等檢察署檢察長令轉本署偵辦。
　　　　證據並所犯法條
一、證據清單及待證事實
編號 證據名稱 待證事實 1 被告林逸生於警詢及偵查中之供述 坦承其有向另案被告張閔鈞借用上開中國信託銀行帳戶提款卡之事實。 2 證人即另案被告張閔鈞於警詢中之證述 證明其有出借上開中國信託銀行及另案之玉山銀行帳戶予被告之事實。 3 證人即另案被告陳冠翔於警詢及偵查中具結之證述 證明被告有向另案被告張閔鈞借用玉山及中國信託銀行2本帳戶，其中玉山銀行帳戶交付另案被告廖沁淳所屬詐欺集團成員使用；上開中國信託銀行帳戶則由被告使用之事實。 4 證人即告訴人蘇泰源於警詢之證述 證明其有於附表所示時、地遭詐騙，並將款項匯款至上開中國信託帳戶之事實。 5 證人即告訴人李柏賢於警詢之證述 證明其有於附表所示時、地遭詐騙，並將款項匯款至上開中國信託帳戶之事實。 6 證人即告訴人李宇翔於警詢之證述 證明告訴人李宇翔有於附表所示時、地遭詐騙，並將款項匯款至上開中國信託帳戶之事實。 7 臺南市政府警察局善化分局茄拔派出所受理刑事案件報案三聯單、受理詐騙帳戶通報警示簡便格式表、金融機構聯防機制通報單各1份 證明告訴人蘇泰源有於附表所示時間、地點，將如附表所示之金額匯款至上開中國信託帳戶之事實。 8 告訴人李宇翔提供之台新銀行自動櫃員機轉帳收據、內政部警政署反詐騙案件紀錄表、桃園市政府警察局龜山分局龜山派出所受理刑事案件報案三聯單、受理詐騙帳戶通報警示簡便格式表、陳報單、金融金各聯防機制通報單各1份 證明告訴人李宇翔有於附表所示時間、地點，將如附表所示之金額匯款至上開中國信託帳戶之事實。 9 告訴人李柏賢提供郵局存摺明細、嘉義縣警察局民雄分局新港分駐所受理詐騙帳戶通報警示簡便格式表、陳報單、受理刑事案件報案三聯單、金融機構聯防機制通報單、內政部警政署反詐騙案件紀錄表 證明告訴人李柏賢有於附表所示時間、地點，將如附表所示之金額匯款至上開中國信託帳戶之事實。 10 監視錄影畫面翻拍照片6張 證明被告有於106年8月13日5時28分3秒，持上開中國信託提款卡，至臺中市○○區○○路0段000號全家便利商店自動櫃員機提領1,000元之事實。 11 中國信託商業銀行股份有限公司106年9月29日中信銀字第106224839136031號函復開戶基本資料、存款交易明細、自動化交易LOG資料財金交易各1份 證明告訴人3人有轉帳至上開中國信託帳戶之事實。 12 臺灣桃園地方檢察署106年度偵字第30338號、107年度偵字第17331號、108年度偵字第5155號起訴書、臺灣桃園地方法院108年度訴字第673號刑事判決各1份 證明告訴人3人遭詐騙集團成員詐騙，而轉帳至上開中國信託帳戶之事實。 13 臺灣臺南地方檢察署107年度偵字第1275號、107年度偵緝字第58號起訴書、臺灣臺南地方法院107年度金簡字第29號刑事判決各1份 證明另案被告張閔鈞因提供上開中國信託銀行帳戶予被告輾轉供詐欺集團成員使用，而遭判決有罪確定之事實。 14 臺灣臺中地方檢察署108年度偵字第10359號不起訴處分書1份 證明被告於該案中供述：「伊自己本身沒有錢，不可能借錢給陳冠翔」等語，顯與本案上開供述不符之事實。 
二、核被告所為，係違反洗錢防制法第2條第2款而犯同法第14條
    第1項之洗錢及刑法第30條第1項、第339條第1項之幫助詐欺
    取財罪嫌。被告以一提供金融帳戶之行為，同時涉犯上開2罪
    名，為想像競合犯，請依刑法第55條前段規定，從一重之洗
    錢罪處斷。
三、依刑事訴訟法第251條第1項提起公訴。
　　此　致
臺灣臺東地方法院
中　　華　　民　　國　 110　　年　　12　　月　　17　　日
　　　　　　　　　　　　　　　檢　察　官　邱亦麟
本件正本證明與原本無異
中　　華　　民　　國　 110　　年　　12　　月　　28　　日
                              書  記  官  王筱婷
附錄本案所犯法條全文
洗錢防制法第14條
有第二條各款所列洗錢行為者，處 7 年以下有期徒刑，併科新
臺幣 5 百萬元以下罰金。
前項之未遂犯罰之。
前二項情形，不得科以超過其特定犯罪所定最重本刑之刑。
中華民國刑法第30條（幫助犯及其處罰）
幫助他人實行犯罪行為者，為幫助犯。雖他人不知幫助之情者，
亦同。
幫助犯之處罰，得按正犯之刑減輕之。
中華民國刑法第339條（普通詐欺罪）
意圖為自己或第三人不法之所有，以詐術使人將本人或第三人之
物交付者，處 5 年以下有期徒刑、拘役或科或併科 50 萬元以
下罰金。
以前項方法得財產上不法之利益或使第三人得之者，亦同。
前二項之未遂犯罰之。
附表：　　
編號 告訴人 轉帳時間 FB暱稱 金額/新臺幣 詐騙方式 1 蘇泰源 106年8月17日15時35分許 Justin Andsrson 5,000元 詐欺集團成員以帳號Justin Andsrson 在臉書社團「萬物宗教傳統工藝老物藝術交流協會」虛構出售木製椅子訊息，告訴人蘇泰源於106年8月17日15時許上網瀏覽該訊息並與之聯絡後，因而陷於錯誤而同意以5,000元購買4張木製椅子，並匯款至上開中國信託帳戶。 2 李柏賢 106年8月22日16時34分許 王偉治 6,000元 詐欺集團成員以名稱王偉治在臉書社團「天藝奇木」虛構出售木製藝品訊息，告訴人李柏賢於106年8月22日16時3分許上網瀏覽該訊息並與之聯絡後，因而陷於錯誤而同意以6,000元購買，並匯款至上開中國信託帳戶。 3 李宇翔 106年9月19日17時32分許 nuukosskio1j 20,000元 詐欺集團成員以帳號暱稱nuukosskio1j在旋轉拍賣網頁虛構出售黃檜原木桌椅(1桌6椅子)訊息，告訴人李宇翔於106年8月19日16時許上網瀏覽該訊息並與之聯絡後，因而陷於錯誤而同意以20,000元購買，並匯款至上開中國信託帳戶。